臺灣屏東地方法院民事判決　九十三年度訴字第八一號
　　原　　　告　亞美果企業有限公司
　　法定代理人　王國興
　　訴訟代理人　許錫融
　　被　　　告　高雄區中小企業銀行股份有限公司
　　　　　　　　　　　　　　設.
　　法定代理人　陳麗常　　　住.
右當事人間侵權行為損害賠償事件，本院不經言詞辯論，判決如左：
    主      文
原告之訴駁回。
訴訟費用由原告負擔。
    事實及理由
一、原告起訴主張：伊向訴外人金山化妝品股份有限公司（以下簡稱金山公司）承租
    金山公司所有坐落屏東縣屏東市○○段第二八地號土地上加強磚造二層房屋（即
    同段第四五建號，以下簡稱系爭房屋）。因系爭房屋不敷使用，原告乃自行出資
    在系爭房屋四週建造鐵架蓋鐵皮屋（面積合計四百九十點五五平方公尺，經查封
    登記為同段暫編建號第二○五號，以下簡稱系爭鐵皮屋）。詎被告明知系爭鐵皮
    屋為原告出資興建，竟於聲請本院就金山公司所有之系爭房屋為執行之同時，一
    併請求將系爭鐵皮屋查封拍賣。為此原告曾提起第三人異議之訴，經本院判決認
    定鐵皮屋因添附在系爭房屋之上，而屬金山公司所有，故駁回原告之訴確定。嗣
    本院執行處將系爭房屋及鐵皮屋一併拍賣，並將拍賣鐵皮屋所得之新臺幣（以下
    同）八十三萬二千元分配予被告，以清償金山公司對於被告之債務。為此原告曾
    依不當得利之法律規定，以金山公司為被告向本院起訴請求其返還不當得利八十
    三萬二千元，並獲勝訴之判決確定。惟金山公司已無其他財產可供執行，原告因
    而受有損害。原告所受前開損害，顯然是因被告明知系爭鐵皮屋為原告出資興建
    ，仍聲請查封拍賣所致。為此爰依民法第一百四十八條第一項前段、第一百八十
    四條第一項前段規定，於本院聲明求為：被告應給付原告八十三萬二千元，及自
    起訴狀繕本送達之翌日起至清償日止，按年息百分之五計算之利息之判決。
二、按原告之訴，依其所訴之事實，在法律上顯無理由者，法院得不經言詞辯論，逕
    以判決駁回之，民事訴訟法第二百四十九條第二項定有明文。經查本件依原告所
    訴之事實：被告係金山公司之債權人。系爭鐵皮屋因添附已屬金山公司所有。拍
    賣系爭鐵皮屋所得之價金八十三萬二千元，係供清償金山公司對於被告之債務而
    分配予被告。由此可知：被告聲請本院查封拍賣系爭鐵皮屋，乃居於債權人之地
    位，依法聲請就金山公司所有之財產為執行。被告就此分得之價金八十三萬二千
    元，乃拍賣金山公司財產所得之價金。被告前開查封、拍賣及分配受償之行為，
    與法秩序之規範並無任之違背。換言之，被告前開行為並無不法或違反公共利益
    及誠信原則之可言。且被告之行為應係為自己債權受償循強制執行法而行使權利
    ，非以損害他人為主要目的。且原告於自行出資興建系爭鐵皮屋而添附於系爭房
    屋時，金山公司已因法律規定而取得鐵皮屋所有權，原告之損害同時發生。而與
    被告嗣後聲請查封、拍賣系爭鐵皮屋之行為並非直接相關。按因故意或過失，不
    法侵害他人之權利者，負損害賠償責任。又權利之行使，不得違反公共利益，或
    以損害他人為主要目的。行使權利，履行義務，應依誠實及信用方法，民法第一
    百八十四條第一項前段、第一百四十八條固定有明文。本件被告之行為既無不法
    或違反公共利益及誠信原則之可言，亦非以損害他人為主要目的。且與原告所受
    之損害並無直接之因果關係。原告據前開條文，請求被告為損害賠償，於法律上
    即屬顯無理由，爰不經言詞辯論，逕以判決駁回之。
據上論結，原告之訴為無理由，依民事訴訟法第二百四十九條第二項、第七十八條，
判決如主文。
中　　　華　　　民　　　國　　九十三　　年　　　三　　　月　　十八　　日
                                    臺灣屏東地方法院民事第一庭
~B審判長法官　羅心芳
~B法　　　官　許蓓雯
~B法　　　官　周群翔
右為正本係照原本作成。
如不服本判決，應於收受送達後二十日內向本院提出上訴書狀（均須按他造當事人之
人數附繕本）。
~B法院書記官　劉淑蓉
中　　　華　　　民　　　國　　九十三　　年　　　三　　　月　　十八　　日
